【裁判字號】    88,訴,1759
【裁判日期】    890218
【裁判案由】    妨害公務
【裁判全文】
臺灣臺中地方法院刑事判決                        八十八年度訴字第一七五九號
    公  訴  人  臺灣臺中地方法院檢察署檢察官
    被      告  戊○○
右列被告因妨害公務等案件，經檢察官提起公訴（八十八年度偵字第一六七二六號、
第一六七二七號），本院判決如左：
    主      文
戊○○連續以加害生命、身體之事，恐嚇他人致生危害於安全，累犯，處有期徒刑捌
月；又損壞公務員職務上掌管之物品，累犯，處有期徒刑捌月；又損壞他人之汽車，
足以生損害於他人，累犯，處有期徒刑肆月；又連續傷害直系血親尊親屬之身體，累
犯，處有期徒刑壹年，扣案之剪刀壹把沒收。主刑部分應執行有期徒刑貳年陸月。
    事      實
一、戊○○曾於民國八十五年間，因違反麻醉藥品管理條例案件，經本院判處有期徒
    刑七月確定，於八十六年六月五日執行完畢，猶不知悔改，明知其父丙○○、其
    母乙○○○均係其直系血親尊親屬，竟：
  (1)基於恐嚇之概括犯意，先於八十七年五、六月間起，在台中縣潭子鄉○○村○○
    鄰○○○街四十八號住處，多次向其母乙○○○索取金錢花用未果，連續以向乙○○○恫稱：妳沒有給錢的話就試試看等語，並拿家中菜刀在桌子上敲砍，發出
    聲響之方式恐嚇乙○○○，致生危害於安全。復於八十八年六月二十二日十三時
    許，戊○○在其父丙○○位於台中縣潭子鄉○○村○○路○段一一○號住處遭其
    姊丁○○斥責，竟惱羞成怒，先持桌上碗筷砸向丁○○，再進入廚房拿取菜刀一
    把，先以刀背敲打丁○○，並向丁○○恫稱：最好安份一點，否則要妳見血等語
    之方式，恐嚇丁○○；旋於幾十分鐘後，再以少許汽油撥灑在丁○○頭髮及身體
    部位，隨即手持打火機，作勢欲點燃狀（所涉公共危險罪，因犯罪嫌疑不足，業
    經檢察官不另為不起訴處分），另一手則掐住丁○○脖子，並恫稱：妳們的命比
    較值錢，用妳們的抵我的命不值得，今天要讓妳見血等語，恐嚇丁○○，均致生
    危害於安全。
  (2)於八十八年四月三十日二十三時三十分許，在上開台中縣潭子鄉○○村○○鄰○○○街四八號住處，因細故與家人發生爭吵，其弟甲○○見狀即以電話向台中縣
    警察局豐原分局潭子分駐所（以下簡稱潭子分駐所）報案，經該分駐所受理後通
    報輪值巡邏勤務之警員張文洋、劉鴻裕前往處理，迨張文洋駕駛職務上所掌管之
    車牌號碼ＤＭ─４７３０號警用巡邏車抵達上址後，戊○○早已聞訊逃離住處，
    惟張文洋仍將上開警用巡邏車停放路旁，同向排列在甲○○所有車牌號碼ＡＥ─
    ６８１１號自用小客車前方，並下車詢問戊○○家人報案始末，同日二十三時五
    十分許，戊○○騎機車呼嘯駛過巡邏車旁，並另基於毀損之犯意，竟持路旁之磚
    塊二塊，先後砸向甲○○所有ＡＥ─６８１１號自用小客車行李箱蓋左後方及潭
    子分駐所ＤＭ─４７３０號警用巡邏車引擎蓋，致該巡邏車引擎蓋之鋼板及甲○○上開自用小客車左後方行李箱蓋凹陷損壞，足生損害於甲○○。
  (3)另基於傷害之概括犯意，於八十八年六月二十二日十三時許，在其父丙○○位於
    台中縣潭子鄉○○村○○路○段一一○號住處，以徒手毆打並以腳踢踹丁○○，
    致丁○○受有頭部瘀腫、頸部前胸多處瘀傷、左上肢多處瘀傷及腹部挫傷等傷害
    ；復於上開時、地，以嘴巴咬其母乙○○○右手臂上方，並持內裝有已經結冰的
    礦泉水塑膠罐毆打乙○○○，致乙○○○受有右上臂、左膝、背部挫傷及瘀腫等
    傷害。復於八十八年六月二十三日十七時三十分許，因丙○○下班後返回台中縣
    潭子鄉○○路○段一一０號住處，驚見其所有機車（車號不詳）遭戊○○持罐裝
    噴漆噴塗，機車座墊及碼錶等機件亦遭戊○○以剪刀插刺毀壞（毀損部分未據告
    訴），憤怒之餘即向前捉拿戊○○，二人因而扭打在一起，丙○○因年老力衰而
    為戊○○壓制在地上，詎戊○○竟未罷手，承前傷害之概括犯意，仍掄拳毆打其
    父頭部，並以剪刀刺傷其父左手掌，致丙○○受有胸部挫傷、左手及左前臂挫傷
    等傷害。嗣經丙○○、乙○○○、丁○○、甲○○報警後，始查悉上情，並扣得
    戊○○所有、供犯罪所用之剪刀一把。
二、案經丙○○、乙○○○、丁○○及甲○○訴由台中縣警察局豐原分局報告台灣台
    中地方法院檢察署檢察官偵查起訴。
    理      由
一、訊據被告戊○○對於右揭恐嚇其母乙○○○與其姊丁○○、傷害其母乙○○○、
    其姊丁○○與其父丙○○、損壞甲○○所有之自用小汽車及損壞潭子分駐所警員
    職務上掌管之巡邏車等事實，均坦承不諱，核與告訴人甲○○於警訊中、告訴人
    乙○○○、丁○○、丙○○於偵、審中之指訴情節相符，而被告上開損壞職務上
    掌管之物品罪之事實，亦經證人即潭子派出所警員張文洋於本院審理時結證稱屬
    實，復有診斷證明書三張、汽車損壞之照片四張附卷可稽，且有扣案之剪刀一把
    足資佐證，足認被告上開之自白與事實相符。事證明確，被告之犯行，洵堪認定
    。
二、核被告戊○○所為，係犯刑法第三百零五條之恐嚇罪、刑法第三百五十四條之毀
    損罪、刑法第一百三十八條損壞職務上掌管之物品罪、刑法第二百七十七條第一
    項之普通傷害罪及刑法第二百八十條之傷害直系血親尊親屬罪。被告先後多次恐
    嚇及先後多次普通傷害、傷害直系血親尊親屬等犯行，時間緊接，觸犯構成要件
    相同之罪名，顯係各基於概括之犯意為之，均為連續犯，各應依刑法第五十六條
    之規定以一罪論，並加重其刑。又被告所犯上開連續恐嚇罪、損壞公務員職務上
    掌管之物品罪、毀損罪、連續傷害直系血親尊親屬罪之間，犯意各別，行為互殊
    ，應予分論併罰。而被告曾於八十五年間，因違反麻醉藥品管理條例案件，經本
    院判處有期徒刑七月確定，於八十六年六月五日執行完畢，有本院被告全國前案
    記錄表一份附卷可參，其受有期徒刑之執行完畢，五年以內再犯有期徒刑以上之
    罪，為累犯，應依刑法第四十七條之規定加重其刑。爰審酌被告僅因細故即出手
    傷害至親，置親情於不顧，其情要無可憫，並審酌被告犯罪之目的、手段、對被
    害人造成之心理傷害甚鉅，惟犯罪後坦承犯行，態度良好等一切情狀，量處如主
    文所示之刑，並定應執行之刑。末查扣案之剪刀一把，係被告戊○○所有，且為
    供其犯罪所用之物，業據被告戊○○供承在卷，應依刑法第三十八條第一項第二
    款宣告沒收。
據上論斷，應依刑事訴訟法第二百九十九條第一項前段，刑法第五十六條、第三百零
五條、第一百三十八條、第三百五十四條、第二百八十條、第二百七十七條第一項、
第四十七條、第五十一條第五款、第三十八條第一項第二款，罰金罰鍰提高標準條例
第一條前段，判決如主文。
中       華      民       國     八十九     年     二     月    十八    日
                                臺灣臺中地方法院刑事第四庭
                                     法  官   王  世  華
右正本證明與原本無異。
如不服本判決，應於判決送達後十日內向本院提出上訴狀，上訴於臺灣高等法院臺中
分院( 須附繕本 )。
                                     書記官
中    華    民    國      八十九     年       二      月     二十一    日
附錄本案論罪科刑法條全文：
刑法第三百零五條
以加害生命、身體、自由、名譽、財產之事恐嚇他人，致生危害於安全者，處二年以
下有期徒刑、拘役或三百元以下罰金。
刑法第一百三十八條
毀棄、損壞或隱匿公務員職務上掌管或委託第三人掌管之文書、圖畫、物品，或致令
不堪用者，處五年以下有期徒刑。
刑法第三百五十四條
毀棄、損壞前二條以外之他人之物，或致令不堪用，足以生損害於公眾或他人者，處
二年以下有期徒刑、拘役或五百元以下罰金。
刑法第二百七十七條第一項
傷害人之身體或健康者，處三年以下有期徒刑、拘役或一千元以下罰金。
刑法第二百八十條
對於直系血親尊親屬，犯第二百七十七條或第二百七十八條之罪者，加重其刑至二分
之一。


司法院資訊處製作；財團法人民間司法改革基金會備份。
